臺灣高雄地方法院民事裁定　　　　　　　100年度監字第774號
聲　請　人　李憲榮
上聲請人聲請處分受監護宣告人鄭黎明之不動產事件，本院裁定
如下：
    主  文
准許聲請人處分受監護宣告人鄭黎明繼承之如附表所示之不動產
。
聲請程序費用新臺幣壹仟元由聲請人負擔。
    理  由
一、按「監護人對於受監護人之財產，非為受監護人之利益，不
    得使用、代為或同意處分。監護人為下列行為，非經法院許
    可，不生效力：(一)代理受監護人購置或處分不動產。」，民
    國98年11月23日修正生效之民法第1101條第1 項、第2 項第
    1 款分別定有明文，又上揭規定於受監護宣告人之監護亦準
    用之，民法第1113條亦定有明文。
二、本件聲請意旨略以：聲請人為受監護宣告人鄭黎明之配偶，
    鄭黎明於100 年3 月28日經本院以99年度監宣字第458 號裁
    定宣告為受監護宣告之人，並選定聲請人為監護人。而鄭黎
    明之父親鄭谷禎前於100 年6 月26日死亡，遺有如附表所示
    之不動產（下稱系爭不動產），經鄭谷禎之全體繼承人協議
    後，同意先將系爭不動產由繼承人中之鄭黎暉、鄭美華分別
    繼承，鄭美華再將繼承之不動產出賣後，將所得價金按應繼
    分比例分配與全體繼承人，是聲請人為辦理鄭黎明所繼承系
    爭不動產之分割事宜，有處分系爭不動產之需要，聲請人爰
    依法聲請本院准許處分鄭黎明繼承之系爭不動產等語。
三、經查，聲請人主張之上揭事實，業據聲請人於本院審理中陳
    述在卷，並有聲請人提出之戶籍謄本3 份、系爭不動產之建
    物及土地登記謄本5 份、被繼承人鄭谷禎之遺產分割協議書
    2 份、繼承系統表1 份為證，且經本院依職權調閱99年度監
    宣字第458 號卷宗核閱屬實，而經本院核閱上揭書證內容，
    核與聲請人上揭主張相符，是聲請人上揭主張，應堪採信。
    又聲請人主張鄭谷禎之全體繼承人協議後，同意先將系爭不
    動產由繼承人中之鄭黎暉、鄭美華分別繼承，鄭美華再將繼
    承之不動產出賣後，將所得價金按應繼分比例分配予全體繼
    承人，是其分割協議對於鄭黎明尚無不利，從而，聲請人係
    為鄭黎明處理遺產分割事宜，使鄭黎明可依上揭分割協議分
    配取得部分遺產，則參諸上揭法條規定，聲請人所為本件聲
    請，於法尚無不合，應予准許。
四、又參諸民法第1100條：「監護人應以善良管理人之注意，執
    行監護職務。」、第1109條第1 項：「監護人於執行監護職
    務時，因故意或過失，致生損害於受監護人者，應負賠償之
    責。」等規定，聲請人於進行系爭不動產之分割事宜時，自
    應以善良管理人之注意義務，為監護宣告人鄭黎明之利益為
    之，聲請人並就分割遺產所得之款項，應依民法第1112  條
    規定，妥善使用該款項以養護、治療受監護宣告人之身體及
    生活，一併敘明。
五、依非訟事件法第21條第1 項前段、第24條，裁定如主文。
中    華    民    國    100   年    11    月    24    日
                           家事法庭法  官  呂憲雄
正本係照原本作成。
如不服本裁定，須於本裁定送達後10日內向本院提出抗告狀。
中    華    民    國    100   年    11    月    24    日
                                   書記官  曾小玲
 附表：被繼承人鄭谷禎所遺之不動產內容
┌──┬─────────┬────┬────┐
│編號│土地或房屋        │面積（平│權利範圍│
│    │                  │方公尺）│        │
├──┼─────────┼────┼────┤
│1   │高雄市○○區○○段│        │        │
│    │1060之0000地號土地│   45.95│  全部  │
├──┼─────────┼────┼────┤
│2   │高雄市○○區○○段│        │        │
│    │02948之000建號房屋│  117.45│  全部  │
├──┼─────────┼────┼────┤
│3   │高雄市○○區○○段│        │        │
│    │一小段1158之0000地│   25.00│ 5分之1 │
│    │號土地            │        │        │
├──┼─────────┼────┼────┤
│4   │高雄市○○區○○段│        │        │
│    │一小段1163之0000地│  175.00│ 5分之1 │
│    │號土地            │        │        │
├──┼─────────┼────┼────┤
│5   │高雄市○○區○○段│        │        │
│    │一小段02461之000建│   77.89│  全部  │
│    │號房屋            │        │        │
└──┴─────────┴────┴────┘